

Dylan Abrahams

CREATIEF WEBDESIGNER/PROGRAMMEUR

Hoi, ik ben Dylan (20) en dit is mijn CV. Ik ben momenteel een derdejaars student van de opleiding Communication & Multimedia Design (CMD) op de Hogeschool van Amsterdam. In deze opleiding heb ik veel geleerd over het ontwerpen van apps/websites, kijken naar gebruikerservaring en het programmeren van websites en games. Ik kijk er erg naar uit om meer te leren over dit vakgebied.

Meerbon 28 , 2465BP , Rijnsaterwoude

dylan@abrahams.nl

02-02-2004

C

0628226501

Rijbewijs

WERKERVARING

VAN VLIET

Alphen a/d Rijn April 2022 - September 2022

Orderpicker

Orders van snoepgoed klaarmaken n.a.v opdrachtbonnen en een scanner. Doordeweeks vanaf 8.30 tot 17.00, totdat ik was begonnen met mijn CMD opleiding.

ROYAL FLORAHOLLAND

Aalsmeer

Augustus 2021 - Februari 2022

Orderpicker

Orders van bloemen klaarmaken n.a.v opdrachtbonnen en een voicesysteem. Doordeweeks vanaf 6.00 met behulp van een elektrokar en een headset de fusten van punt A naar punt B brengen. Uiteindelijk hiermee gestopt vanwege verhuizing.

OPLEIDINGEN

HOGESCHOOL VAN AMSTERDAM, AMSTERDAM

September 2022 - Heden

Bachelor Communication & Multimedia Design

Momenteel zit ik in mijn 3e jaar CMD. In deze opleiding heb ik geleerd over UX/UI Design, code met HTML/CSS/JavaScript. Ontwerpen met Figma, XD, Blender, PhotoShop etc. en ik heb veel prototypes, zowel fysiek als digitaal, gemaakt.

HERMANN WESSELINK COLLEGE, AMSTELVEEN

September 2016 - Juli 2021 Diploma behaald: Ja

HAVO NT/NG Profiel

Havo diploma behaald in 5 jaar met als keuzevakken Natuurkunde, Wiskunde B, Biologie, Scheikunde & Economie

TALEN

Nederlands

Vloeiend

Engels

Vloeiend

HOBBY'S EN INTERESSES

Gamen

Video's bewerken

Programmeren

Uitgaan